【裁判字號】    97,易,2621
【裁判日期】    980121
【裁判案由】    竊盜
【裁判全文】
臺灣臺北地方法院刑事判決              97年度易字第2621號
公  訴  人  臺灣臺北地方法院檢察署檢察官
被      告  丙○○
上列被告因竊盜案件，經檢察官聲請簡易判決處刑（97年度偵字
第9002號），本院認不宜以簡易判決處刑（97年度簡字第3173號
），改以通常程序審理，本院判決如下：
    主  文
丙○○攜帶兇器竊盜，累犯，處有期徒刑柒月。
    事  實
一、丙○○前於民國93年間，因竊盜案件經臺灣桃園地方法院以
    92年度易緝字第163 號刑事判決判處有期徒刑7 月確定，於
    93年11月22日入監執行，於94年6 月21日縮刑期滿執行完畢
    。詎丙○○仍不知悔改，竟意圖為自己不法之所有，先於96
    年10月間某日，親自前往乙○○所有之臺北縣新店市○○段
    湖閃坑小段0000-0000 地號土地，委託不知情之工人持客觀
    上足供兇器使用之鋤頭及鋸子，將位於上開土地上之竹柏1
    棵樹根切斷，以利該竹柏之後續移植工程，續於97年3 月12
    日，復委託不知情之工人挖掘上開土地，並於同年月13日，
    雇用不知情之工人，以吊車將該竹柏吊離上開土地而竊取得
    手。嗣經乙○○發覺該竹柏遭人竊取而向警報案，始查知上
    情。
二、案經乙○○訴由臺北縣政府警察局新店分局報請臺灣臺北地
    方法院檢察署檢察官聲請簡易判決處刑，因本院認不宜以簡
    易判決處刑而改以通常程序審理。
    理  由
一、有關本案下述之相關證據，檢察官及被告均不爭執其證據能
    力，且經核該等證據均無違法不當之情形，應認有證據能力
    ，核先敘明。
二、訊據被告丙○○固不否認有於上揭時、地委託他人以鋤頭及
    鋸子將該竹柏斷根，並委託他人以吊車將該竹柏吊離上開土
    地之事實，惟矢口否認有何竊盜犯行，辯稱：伊是向劉來福
    購買鄰近上開土地之樹木，但因為界址不明，才會不小心弄
    錯切斷該竹柏的根。伊發現後有馬上和乙○○及其夫甲○○
    聯繫，後來經甲○○同意才把該竹柏吊走，伊並沒有竊盜之
    故意云云。經查：有關被告未經乙○○或甲○○同意，即擅
    自將該竹柏斷根並吊離上開土地等事實，業經證人乙○○於
    警詢中陳稱：在96年10月時，伊發現有人擅自在伊的上開土
    地挖掘，並破壞上開土地上該竹柏之樹根，伊當時就向青潭
    派出所報案。後來被告有和一位員工到家中道歉，表示樹木
    是他破壞的，願意賠償60,000元，伊因為知道是被告破壞的
    ，所以就沒有再告知派出所等語（97年度偵字第9002號卷第
    5-8 頁），並經證人甲○○於偵查中證稱：伊於96年10月間
    發現樹被斷根，伊就去青潭派出所報案，警察有來照相，直
    到屈尺派出所抓到被告時，伊才知道樹被搬走了。之後被告
    有補償60,000元給乙○○，被告也曾經承認伊有擅自將該竹
    柏挖走等語（97年度偵字第9002號卷第45頁）。衡諸證人乙○○與甲○○均與被告素無冤仇，並已因被告賠償而表示不
    願再追究此事，自應無誣陷被告之動機。且參酌渠等二人上
    開陳述，對於被告確係未經渠等二人同意即擅自將該竹柏斷
    根挖走等情大致相符，並無矛盾歧異之處，足見渠等證詞應
    可採信。被告雖於本院審理時以前詞置辯，惟被告係居住於
    上開土地附近，且在該土地附近亦有種植花木，業經被告於
    警詢中供承在卷（97年度偵字第9002號卷第11頁），堪認被
    告自應對該土地上之竹柏為何人所有知之甚詳，已難認有何
    誤認界址之情。再者，被告於警詢中係供稱：當時是一位林
    姓友人要送伊樹木云云（97年度偵字第9002號卷第10頁），
    顯與被告於本院審理時之上開辯詞有異，足見被告上開辯解
    ，均屬臨訟杜撰之詞，不足採信。綜上所述，本案事證明確
    ，被告犯行洵堪認定，應依法論科。
三、按刑法第321 條第1 項第3 款之攜帶兇器竊盜罪，係以行為
    人攜帶兇器竊盜為其加重條件，此所謂兇器，其種類並無限
    制，凡客觀上足對人之生命、身體、安全構成威脅，具有危
    險性之兇器均屬之，且祇須行竊時攜帶此種具有危險性之兇
    器為已足，並不以攜帶之初有行兇之意圖為必要，最高法院
    79年台上字第5253號判例可資參照。查本案被告利用他人行
    竊之工具雖未扣案，惟其係以可切斷竹柏樹根之鋤頭及鋸子
    加以行竊，當可知該鋤頭及鋸子在客觀上已足以傷害人之身
    體或危害人生命之安全，自屬兇器之一種。被告身在行竊現
    場，利用他人持客觀上足供兇器使用之鋤頭及鋸子行竊得手
    ，核其所為，係犯刑法第321 條第1 項第3 款之攜帶凶器竊
    盜罪。被告利用不知情之工人切斷並竊取該竹柏，為間接正
    犯。被告曾有如事實欄所述之犯罪前科而經有期徒刑執行完
    畢之情形，有臺灣高等法院被告前案紀錄表1 份可參，其受
    有期徒刑執行完畢後，於五年內故意再犯有期徒刑以上之本
    罪，為累犯，應依法加重其刑。爰審酌被告前有竊盜前科執
    行完畢，卻仍不知悔悟再犯本罪，且犯後飾詞否認，未見悔
    意，行為確有不該，惟念及被告犯後賠償被害人損失，且坦
    承部分犯行，並衡酌被告犯罪之動機、手段及所生之危害等
    一切情狀，量處如主文所示之刑，以資儆懲。
四、據上論斷，應依刑事訴訟法第284 條之1 、第299 條第1 項
    前段，刑法第321 條第1 項第3 款、第47條第1 項，判決如
    主文。
本案經檢察官孫沛琦到庭執行職務。
中    華    民    國    98    年    1     月    21    日
                  刑事第七庭  法  官  林勇如
上正本證明與原本無異。
如不服本判決應於收受送達後10日內向本院提出上訴書狀，並應
敘述具體理由；其未敘述上訴理由者，應於上訴期間屆滿後20日
內向本院補提理由書（均須按他造當事人之人數附繕本）「切勿
逕送上級法院」。告訴人或被害人如對於本判決不服者，應具備
理由請求檢察官上訴，其上訴期間之計算係以檢察官收受判決正
本之日期為準。
                              書記官  葉潔如
中    華    民    國    98    年    1     月    21    日
附錄本案論罪科刑法條全文：
中華民國刑法第321 條
犯竊盜罪而有下列情形之一者，處六月以上、五年以下有期徒刑
：
一、於夜間侵入住宅或有人居住之建築物、船艦或隱匿其內而犯
    之者。
二、毀越門扇、牆垣或其他安全設備而犯之者。
三、攜帶兇器而犯之者。
四、結夥三人以上而犯之者。
五、乘火災、水災或其他災害之際而犯之者。
六、在車站或埠頭而犯之者。
前項之未遂犯罰之。


司法院資訊處製作；財團法人民間司法改革基金會備份。
